【裁判字號】    96,易,3605
【裁判日期】    970121
【裁判案由】    毒品危害防制條例
【裁判全文】
臺灣板橋地方法院刑事判決              96年度易字第3605號
公  訴  人  臺灣板橋地方法院檢察署檢察官
被      告  甲○○
上列被告因違反毒品危害防制條例案件，經檢察官提起公訴（96
年度毒偵字第6098號、96年度毒偵字第7839號），本院判決如下
：
    主  文
甲○○施用第二級毒品，處有期徒刑拾月，減為有期徒刑伍月；
又施用第二級毒品，處有期徒刑拾月。應執行有期徒刑壹年貳月
。
    事  實
一、甲○○曾涉犯違反前麻醉藥品管理條例、前肅清煙毒條例及
    毒品危害防制條例等案件（以上於本件均不構成累犯）。其
    中曾於民國（下同）90年間，因施用毒品案件，經本院以90
    年度毒聲字第3364號裁定送強制戒治後，於91年8 月11日執
    行完畢，由臺灣板橋地方法院檢察署檢察官於91年9 月30日
    以91年度戒毒偵字第422 號不起訴處分確定，詎猶不知悔改
    ，於上開強制戒治執行完畢釋放後5 年內，復基於施用第二
    級毒品甲基安非他命（起訴書誤載為安非他命，下同）之犯
    意，於96年2 月8 日某時許，在其位於臺北縣中和市○○路
    127 巷18弄24之1 號之住處內，以將甲基安非他命置於玻璃
    球內再燃燒吸食其煙氣之方式，施用第二級毒品甲基安非他
    命1 次；另基於施用第二級毒品甲基安非他命之犯意，於96
    年5 月22日15時許，在其位於臺北縣板橋市○○路179 之8
    號租屋處，以上述之方法，施用第二級毒品甲基安非他命1
    次。嗣經警於96年2 月9 日通知赴警局採尿送驗，再於96年
    5 月23日因另案通緝到案經警採尿送驗，發現均呈甲基安非
    他命陽性反應，始查悉上情。
二、案經花蓮縣政府警察局吉安分局報請臺灣花蓮地方法院檢察
    署檢察官呈請臺灣高等法院檢察署檢察長令轉臺灣板橋地方
    法院檢察署檢察官暨臺北縣政府警察局土城分局報請臺灣板
    橋地方法院檢察署檢察官偵查起訴。
    理  由
一、上揭犯罪事實，業據被告甲○○於警詢、檢察官偵查、本院
    準備程序中及審理時均坦承不諱，且其於96年2 月9 日17時
    30分許（花蓮縣政府警察局吉安分局偵查隊警詢時）及96年
    5 月23日13時10分許（臺北縣警察局土城分局廣福派出所警
    詢時）所採集之尿液檢體，經分別送請慈濟大學濫用藥物檢
    驗中心及臺灣檢驗科技股份有限公司遞以EIA 酵素免疫分析
    法初步檢驗、GC/MS 氣相層析質譜儀確認檢驗結果，確均呈
    安非他命類陽性反應，此有慈濟大學濫用藥物檢驗中心檢驗
    總表影本及臺灣檢驗科技股份有限公司96年6 月6 日濫用藥
    物尿液檢驗報告各1 份附卷可稽綜上，堪信被告自白確與事
    實相符；另人體施用甲基安非他命後，其主要代謝物中，未
    改變型態之甲基安非他命占施用劑量達百分之43三，安非他
    命則約為百分之5 ；人體若係施用安非他命後，主要代謝物
    中則有未改變型態之安非他命，但無甲基安非他命，此經法
    務部調查局以93年5 月4 日調科壹字第09362413980號函釋
    明在案。足見人體若施用安非他命，其尿液代謝物不可能出
    現甲基安非他命，惟人體若施用甲基安非他命，其尿液代謝
    物除主要有甲基安非他命外，亦可能有少量之安非他命，是
    本件被告之尿液除呈現較少量之安非他命陽性反應外，主要
    係呈現甲基安非他命之陽性反應，依上開意旨，自不可能係
    施用安非他命，而應係施用甲基安非他命，公訴意旨認被告
    係施用安非他命，容有誤解，附此敘明。末查被告先前於90
    年間，因施用毒品案件，經本院以90年度毒聲字第3364號裁
    定送強制戒治後，於91年8 月11 日 執行完畢，由臺灣板橋
    地方法院檢察署檢察官於91年9 月30日以91年度戒毒偵字第
    422 號不起訴處分確定等節，有該不起訴處分書列印頁及臺
    灣高等法院被告前案紀錄表在卷足憑，堪認被告確係於前經
    強制戒治執行完畢釋放後5 年內，再犯本件施用第二級毒品
    犯行，核與毒品危害防制條例第23 條 第2 項規定相符，應
    依法論科。
三、查甲基安非他命為毒品危害防制條例第2 條第2 項第2 款所
    定之第二級毒品，核被告所為，係犯同條例第10條第2 項之
    施用第二級毒品罪。其施用前持有甲基安非他命之低度行為
    ，均應為施用之高度行為所吸收，不另論罪；又其所為上揭
    2 次施用毒品之犯行，相隔3 月以上，顯係基於個別之犯意
    分別為之，應分論併罰。爰審酌被告前經強制戒治之執行完
    畢後，猶另萌施用毒品犯意，再犯本罪，顯見其戒除毒癮之
    意志薄弱，且未衷心悛悔，漠視法令之禁制，恣意濫用毒品
    ，其行可訾，惟尚知坦承犯行，兼衡其施用毒品之種類、期
    間、次數、動機、目的、手段等一切情狀，分別量處如主文
    所示之刑，並定其應執行刑，以資懲儆。末查被告犯罪後，
    中華民國九十六年罪犯減刑條例業已制定，經總統於96年7
    月4 日公布，並自同年月16日起生效施行，核本件被告於96
    年2 月8 日所為之施用第二級毒品罪，犯罪時間係在96年4
    月24日以前，合於該條例所定之減刑條件，且無該條例第3
    條所列之情形，爰依該條例第2 條第1 項第3 款規定減其宣
    告刑二分之一，並依該條例第11條及刑法第51條第5 款之規
    定，就此應減刑之罪所減得之刑，與不應減刑之罪（即上揭
    被告於96年5 月22日所為之施用第二級毒品罪）之宣告刑，
    定其應執行刑，用啟自新；另本件數罪併罰，其應執行之刑
    已逾6 月，依刑法第41條之規定，乃不得易科罰金，本院爰
    不併予諭知易科罰金之折算標準，附此敘明。
四、如犯罪事實欄所載之玻璃球，雖係被告持以犯本案施用第二
    級毒品罪所用之物，惟並非被告所有，業據被告於準備程序
    中陳述明確，爰不予宣告沒收，附此敘明。
據上論斷，應依刑事訴訟法第299 條第1 項前段，毒品危害防制
條例第10條第2 項、第23條第2 項，刑法第11條前段、第51條第
5 款，中華民國96年罪犯減刑條例第2 條第1 項第3 款、第7 條
、第11條，判決如主文。
本案經檢察官顏世翠到庭執行職務。
中    華    民    國    97    年    1     月    21    日
                  刑事第三庭  法  官  王屏夏
上列正本證明與原本無異。
如不服本判決，應於判決送達後10日內敘明上訴理由，向本院提
出上訴狀（應附繕本），上訴於臺灣高等法院。
                              書記官  陳金鳳
中    華    民    國    97    年    1     月    21    日
附錄本案論罪科刑法條全文：
毒品危害防制條例第10條
施用第一級毒品者，處 6 月以上 5 年以下有期徒刑。
施用第二級毒品者，處 3 年以下有期徒刑。


司法院資訊處製作；財團法人民間司法改革基金會備份。
